Config:
  hfst:
    Gen: ../../../src/generator-gt-norm.hfst
    Morph: ../../../src/analyser-gt-norm.hfst
  xerox:
    Gen: ../../../src/generator-gt-norm.xfst
    Morph: ../../../src/analyser-gt-norm.xfst
    App: lookup

Tests:
  
  Noun - кар: # Ordinary nouns - full paradigm 'road / tie / дорога'
     кар+N+Sg+Nom: кар
     кар+N+Sg+Acc: кар
     кар+N+Sg+Gen: карлӧн
     кар+N+Sg+Abl: карлісь
     кар+N+Sg+Dat: карлӧ
     кар+N+Sg+Ins: карӧн
     кар+N+Sg+Com: каркӧт
     кар+N+Sg+Car: картӧг
     кар+N+Sg+Cns: карла
     кар+N+Sg+Cmpr: карся
     кар+N+Sg+Ine: карын
     кар+N+Sg+Ela: карись
     кар+N+Sg+Ill: карӧ
     кар+N+Sg+Apr: карлань
     кар+N+Sg+Egr: карсянь
     кар+N+Sg+Prl: карӧт
     кар+N+Sg+Ter: [карӧдз, карви]
     кар+N+Sg+AprIne: карланьын
     кар+N+Sg+AprEla: карланись
     кар+N+Sg+AprIll: карланьӧ
     кар+N+Sg+AprEgr: карланьсянь
     кар+N+Sg+AprTer: карланьӧдз
     кар+N+Sg+Nom+PxSg1: карӧ
     кар+N+Sg+Gen+PxSg1: карӧлӧн
     кар+N+Sg+Abl+PxSg1: карӧлісь
     кар+N+Sg+Dat+PxSg1: карӧлӧ
     кар+N+Sg+Acc+PxSg1: карӧс
     кар+N+Sg+Ins+PxSg1: карнам
     кар+N+Sg+Com+PxSg1: карӧкӧт
     кар+N+Sg+Car+PxSg1: карӧтӧг
     кар+N+Sg+Cns+PxSg1: карӧла
     кар+N+Sg+Cmpr+PxSg1: карӧся
     кар+N+Sg+Ine+PxSg1: карам
     кар+N+Sg+Ela+PxSg1: карсим
     кар+N+Sg+Ill+PxSg1: карам
     кар+N+Sg+Apr+PxSg1: [карӧлань, карланям]
     кар+N+Sg+Egr+PxSg1: карӧсянь
     кар+N+Sg+Prl+PxSg1: [карӧттям, карӧттим]
     кар+N+Sg+Ter+PxSg1: [карӧдззам, карӧдззим]
     кар+N+Sg+AprIne+PxSg1: карланям
     кар+N+Sg+AprEla+PxSg1: карланьсим
     кар+N+Sg+AprIll+PxSg1: карланям
     кар+N+Sg+AprEgr+PxSg1: [карланьсям, карӧланьсянь]
     кар+N+Sg+AprTer+PxSg1: [карланьӧдззам, карланьӧдззим]
     кар+N+Sg+Nom+PxSg2: карыт
     кар+N+Sg+Gen+PxSg2: карытлӧн
     кар+N+Sg+Abl+PxSg2: карытлісь
     кар+N+Sg+Dat+PxSg2: карытлӧ
     кар+N+Sg+Acc+PxSg2: картӧ
     кар+N+Sg+Ins+PxSg2: карнат
     кар+N+Sg+Com+PxSg2: карыткӧт
     кар+N+Sg+Car+PxSg2: карыттӧг
     кар+N+Sg+Cns+PxSg2: карытла
     кар+N+Sg+Cmpr+PxSg2: карытся
     кар+N+Sg+Ine+PxSg2: карат
     кар+N+Sg+Ela+PxSg2: карсит
     кар+N+Sg+Ill+PxSg2: карат
     кар+N+Sg+Apr+PxSg2: [карытлань, карланят]
     кар+N+Sg+Egr+PxSg2: карсянят
     кар+N+Sg+Prl+PxSg2: [карӧттят, карӧттит]
     кар+N+Sg+Ter+PxSg2: [карӧдззат, карӧдззит]
     кар+N+Sg+AprIne+PxSg2: карланят
     кар+N+Sg+AprEla+PxSg2: карланьсят
     кар+N+Sg+AprIll+PxSg2: карланят
     кар+N+Sg+AprEgr+PxSg2: карланьсянят
     кар+N+Sg+AprTer+PxSg2: [карланьӧдззат, карланьӧдззит]
     кар+N+Sg+Nom+PxSg3: карыс
     кар+N+Sg+Gen+PxSg3: карыслӧн
     кар+N+Sg+Abl+PxSg3: карыслісь
     кар+N+Sg+Dat+PxSg3: карыслӧ
     кар+N+Sg+Acc+PxSg3: карсӧ
     кар+N+Sg+Ins+PxSg3: карнас
     кар+N+Sg+Com+PxSg3: карыскӧт
     кар+N+Sg+Car+PxSg3: карыстӧг
     кар+N+Sg+Cns+PxSg3: карысла
     кар+N+Sg+Cmpr+PxSg3: карысся
     
     кар+N+Sg+Ine+PxSg3: карас
     кар+N+Sg+Ela+PxSg3: карсис
     кар+N+Sg+Ill+PxSg3: карас
     кар+N+Sg+Apr+PxSg3: [карыслань, карланяс]
     кар+N+Sg+Egr+PxSg3: карсяняс
     кар+N+Sg+Ter+PxSg3: [карӧдззас, карӧдззис]
     кар+N+Sg+AprIne+PxSg3: карланяс
     кар+N+Sg+AprEla+PxSg3: карланьсис
     кар+N+Sg+AprIll+PxSg3: карланяс
     кар+N+Sg+AprEgr+PxSg3: карланьсяняс
     кар+N+Sg+AprTer+PxSg3: [карланьӧдззаc, карланьӧдззиc]
     кар+N+Sg+Nom+PxPl1: карным
     кар+N+Sg+Gen+PxPl1: карнымлӧн
     кар+N+Sg+Abl+PxPl1: карнымлісь
     кар+N+Sg+Dat+PxPl1: карнымлӧ
     кар+N+Sg+Acc+PxPl1: карнымӧс
     кар+N+Sg+Ins+PxPl1: карнаным
     кар+N+Sg+Com+PxPl1: карнымкӧт
     кар+N+Sg+Car+PxPl1: карнымтӧг
     кар+N+Sg+PxPl1+Cns: карнымла
     кар+N+Sg+Cmpr+PxPl1: карнымся
     кар+N+Sg+Ine+PxPl1: караным
     кар+N+Sg+Ela+PxPl1: карсиным
     кар+N+Sg+Ill+PxPl1: караным
     кар+N+Sg+Apr+PxPl1: [карнымлань, карланяным]
     кар+N+Sg+Egr+PxPl1: карнымсянь
     кар+N+Sg+Ter+PxPl1: [карӧдззаным, карӧдззиным]
     кар+N+Sg+AprIne+PxPl1: карнымлань
     кар+N+Sg+AprEla+PxPl1: карланьсиным
     кар+N+Sg+AprIll+PxPl1: карнымлань
     кар+N+Sg+AprEgr+PxPl1: карланьсяньным
     кар+N+Sg+AprTer+PxPl1: [карланьӧдззаным, карланьӧдззиным]
     кар+N+Sg+Nom+PxPl2: карныт
     кар+N+Sg+Gen+PxPl2: карнытлӧн
     кар+N+Sg+Abl+PxPl2: карнытлісь
     кар+N+Sg+Dat+PxPl2: карнытлӧ
     кар+N+Sg+Acc+PxPl2: карнытӧ
     кар+N+Sg+Ins+PxPl2: карнаныт
     кар+N+Sg+Com+PxPl2: карныткӧт
     кар+N+Sg+Car+PxPl2: карныттӧг
     кар+N+Sg+Cns+PxPl2: карнытла
     кар+N+Sg+Cmpr+PxPl2: карсянят
     кар+N+Sg+Ine+PxPl2: караныт
     кар+N+Sg+Ela+PxPl2: карсиныт
     кар+N+Sg+Ill+PxPl2: караныт
     кар+N+Sg+Apr+PxPl2: [карнытлань, карланяныт]
     кар+N+Sg+Egr+PxPl2: карсяньныт
     кар+N+Sg+Ter+PxPl2: [карӧдззаныт, карӧдззиныт]
     кар+N+Sg+AprIne+PxPl2: карланяныт
     кар+N+Sg+AprEla+PxPl2: карланьсиныт
     кар+N+Sg+AprIll+PxPl2: карланяныт
     кар+N+Sg+AprEgr+PxPl2: карланьсяньныт
     кар+N+Sg+AprTer+PxPl2: [карланьӧдззаныт, карланьӧдззиныт]
     кар+N+Sg+Nom+PxPl3: карныс
     кар+N+Sg+Gen+PxPl3: карныслӧн
     кар+N+Sg+Abl+PxPl3: карныслісь
     кар+N+Sg+Dat+PxPl3: карныслӧ
     кар+N+Sg+Acc+PxPl3: карнысӧ
     кар+N+Sg+Ins+PxPl3: карнаныс
     кар+N+Sg+Com+PxPl3: карныскӧт
     кар+N+Sg+Car+PxPl3: карныстӧг
     кар+N+Sg+Cns+PxPl3: карнысла
     кар+N+Sg+Cmpr+PxPl3: карнысся
     кар+N+Sg+Ine+PxPl3: караныс
     кар+N+Sg+Ela+PxPl3: карсиныс
     кар+N+Sg+Ill+PxPl3: караныс
     кар+N+Sg+Apr+PxPl3: [карныслань, карланяныс]
     кар+N+Sg+Egr+PxPl3: карсяньныс
     кар+N+Sg+Ter+PxPl3: [карӧдззаныс, карӧдззиныс]
     кар+N+Sg+AprIne+PxPl3: карланяныс
     кар+N+Sg+AprEla+PxPl3: карланьсиныс
     кар+N+Sg+AprIll+PxPl3: карланяныс
     кар+N+Sg+AprEgr+PxPl3: карланьсяняныс
     кар+N+Sg+AprTer+PxPl3: [карланьӧдззаныс, карланьӧдззиныс]
     кар+N+Pl+Nom: каррез
     кар+N+Pl+Acc: каррез
     кар+N+Pl+Gen: каррезлӧн
     кар+N+Pl+Abl: каррезлісь
     кар+N+Pl+Dat: каррезлӧ
     кар+N+Pl+Ins: каррезӧн
     кар+N+Pl+Com: каррезкӧт
     кар+N+Pl+Car: каррезтӧг
     кар+N+Pl+Cns: каррезла
     кар+N+Pl+Cmpr: каррезся
     кар+N+Pl+Ine: каррезын
     кар+N+Pl+Ela: каррезісь
     кар+N+Pl+Ill: каррезӧ
     кар+N+Pl+Apr: каррезлань
     кар+N+Pl+Egr: каррезсянь
     кар+N+Pl+Prl: каррезӧд
     кар+N+Pl+Tra: каррезті
     кар+N+Pl+Ter: каррезӧдз
     кар+N+Pl+AprIne: каррезланьын
     кар+N+Pl+AprEla: каррезланись
     кар+N+Pl+AprIll: каррезланьӧ
     кар+N+Pl+AprEgr: каррезланьсянь
     кар+N+Pl+AprPrl: каррезланьӧт
     кар+N+Pl+AprTer: каррезланьӧдз
     кар+N+Pl+Nom+PxSg1: каррезӧ
     кар+N+Pl+Gen+PxSg1: каррезӧлӧн
     кар+N+Pl+Abl+PxSg1: каррезӧлісь
     кар+N+Pl+Dat+PxSg1: каррезӧлӧ
     кар+N+Pl+Acc+PxSg1: каррезӧс
     кар+N+Pl+Ins+PxSg1: каррезнам
     кар+N+Pl+Com+PxSg1: каррезӧкӧт
     кар+N+Pl+Car+PxSg1: каррезӧтӧг
     кар+N+Pl+Cns+PxSg1: каррезӧла
     кар+N+Pl+Cmpr+PxSg1: каррезӧся
     кар+N+Pl+Ine+PxSg1: каррезам
     кар+N+Pl+Ela+PxSg1: каррезсим
     кар+N+Pl+Ill+PxSg1: каррезам
     кар+N+Pl+Apr+PxSg1: каррезӧлань
     кар+N+Pl+Egr+PxSg1: каррезӧсянь
     кар+N+Pl+Ter+PxSg1: [каррезӧдззам, каррезӧдззим]
     кар+N+Pl+AprIne+PxSg1: каррезланям
     кар+N+Pl+AprEla+PxSg1: каррезланьсим
     кар+N+Pl+AprIll+PxSg1: каррезланям
     кар+N+Pl+AprEgr+PxSg1: каррезӧланьсянь
     кар+N+Pl+AprTer+PxSg1: [каррезланьӧдззам, каррезланьӧдззим]
     кар+N+Pl+Nom+PxSg2: [каррезыт, каррет]
     кар+N+Pl+Gen+PxSg2: [каррезытлӧн, карретлӧн]
     кар+N+Pl+Abl+PxSg2: [каррезытлісь, карретлісь]
     кар+N+Pl+Dat+PxSg2: [каррезытлӧ, карретлӧ]
     кар+N+Pl+Acc+PxSg2: [каррезтӧ, карретӧ]
     кар+N+Pl+Ins+PxSg2: каррезнат
     кар+N+Pl+Com+PxSg2: [каррезыткӧт, карреткӧт]
     кар+N+Pl+Car+PxSg2: каррезыттӧг
     кар+N+Pl+Cns+PxSg2: [каррезытла, карретла]
     кар+N+Pl+Cmpr+PxSg2: каррезытся
     кар+N+Pl+Ine+PxSg2: каррезат
     кар+N+Pl+Ela+PxSg2: каррезсит
     кар+N+Pl+Ill+PxSg2: каррезат
     кар+N+Pl+Apr+PxSg2: каррезланят
     кар+N+Pl+Egr+PxSg2: каррезсянят
     кар+N+Pl+Prl+PxSg2: [каррезӧттят, каррезӧттит]
     кар+N+Pl+Ter+PxSg2: [каррезӧдззат, каррезӧдззит]
     кар+N+Pl+AprIne+PxSg2: каррезланят
     кар+N+Pl+AprEla+PxSg2: каррезланьсит
     кар+N+Pl+AprIll+PxSg2: каррезланят
     кар+N+Pl+AprEgr+PxSg2: каррезланьсянят
     кар+N+Pl+AprTer+PxSg2: [каррезланьӧдззат, каррезланьӧдззит]
     кар+N+Pl+Nom+PxSg3: [каррезыс, каррес]
     кар+N+Pl+Gen+PxSg3: [каррезыслӧн, карреслӧн]
     кар+N+Pl+Abl+PxSg3: [каррезыслісь, карреслісь]
     кар+N+Pl+Dat+PxSg3: [каррезыслӧ, карреслӧ]
     кар+N+Pl+Acc+PxSg3: каррезсӧ
     кар+N+Pl+Ins+PxSg3: каррезнас
     кар+N+Pl+Com+PxSg3: [каррезыскӧт, каррескӧт]
     кар+N+Pl+Car+PxSg3: [каррезыстӧг, каррестӧг]
     кар+N+Pl+Cns+PxSg3: [каррезысла, карресла]
     кар+N+Pl+Cmpr+PxSg3: [каррезысся, карресся]
     кар+N+Pl+Ine+PxSg3: каррезас
     кар+N+Pl+Ela+PxSg3: каррезсис
     кар+N+Pl+Ill+PxSg3: каррезас
     кар+N+Pl+Apr+PxSg3: каррезланяс
     кар+N+Pl+Egr+PxSg3: каррезсяняс
     кар+N+Pl+Ter+PxSg3: [каррезӧдззас, каррезӧдззис]
     кар+N+Pl+AprIne+PxSg3: каррезланяс
     кар+N+Pl+AprEla+PxSg3: каррезланьсис
     кар+N+Pl+AprIll+PxSg3: каррезланяс
     кар+N+Pl+AprEgr+PxSg3: каррезланьсяняс
     кар+N+Pl+AprTer+PxSg3: [каррезланьӧдззаc, каррезланьӧдззиc]
     кар+N+Pl+Nom+PxPl1: каррезным
     кар+N+Pl+Gen+PxPl1: каррезнымлӧн
     кар+N+Pl+Abl+PxPl1: каррезнымлісь
     кар+N+Pl+Dat+PxPl1: каррезнымлӧ
     кар+N+Pl+Acc+PxPl1: каррезнымӧс
     кар+N+Pl+Ins+PxPl1: каррезнаным
     кар+N+Pl+Com+PxPl1: каррезнымкӧт
     кар+N+Pl+Car+PxPl1: каррезнымтӧг
     кар+N+Pl+Cns+PxPl1: каррезнымла
     кар+N+Pl+Cmpr+PxPl1: каррезнымся
     кар+N+Pl+Ine+PxPl1: каррезаным
     кар+N+Pl+Ela+PxPl1: каррезсиным
     кар+N+Pl+Ill+PxPl1: каррезаным
     кар+N+Pl+Apr+PxPl1: каррезнымлань
     кар+N+Pl+Egr+PxPl1: каррезсяняным
     кар+N+Pl+Ter+PxPl1: [каррезӧдззаным, каррезӧдззиным]
     кар+N+Pl+AprIne+PxPl1: каррезланяным
     кар+N+Pl+AprEla+PxPl1: каррезланьсиным
     кар+N+Pl+AprIll+PxPl1: каррезланяным
     кар+N+Pl+AprEgr+PxPl1: каррезланьсяняным
     кар+N+Pl+AprTer+PxPl1: [каррезланьӧдззаным, каррезланьӧдззиным]
     кар+N+Pl+Nom+PxPl2: каррезныт
     кар+N+Pl+Gen+PxPl2: каррезнытлӧн
     кар+N+Pl+Abl+PxPl2: каррезнытлісь
     кар+N+Pl+Dat+PxPl2: каррезнытлӧ
     кар+N+Pl+Acc+PxPl2: каррезнытӧ
     кар+N+Pl+Ins+PxPl2: каррезнаныт
     кар+N+Pl+Com+PxPl2: каррезныткӧт
     кар+N+Pl+Car+PxPl2: каррезныттӧг
     кар+N+Pl+Cns+PxPl2: каррезнытла
     кар+N+Pl+Cmpr+PxPl2: каррезнытся
     кар+N+Pl+Ine+PxPl2: каррезаныт
     кар+N+Pl+Ela+PxPl2: каррезсиныт
     кар+N+Pl+Ill+PxPl2: каррезаныт
     кар+N+Pl+Apr+PxPl2: каррезнытлань
     кар+N+Pl+Egr+PxPl2: каррезсяняныт
     кар+N+Pl+Ter+PxPl2: [каррезӧдззаныт, каррезӧдззиныт]
     кар+N+Pl+AprIne+PxPl2: каррезланяныт
     кар+N+Pl+AprEla+PxPl2: каррезланьсиныт
     кар+N+Pl+AprIll+PxPl2: каррезланяныт
     кар+N+Pl+AprEgr+PxPl2: каррезланьсяняныт
     кар+N+Pl+AprTer+PxPl2: [каррезланьӧдззаныт, каррезланьӧдззаныт]
     кар+N+Pl+Nom+PxPl3: каррезныс
     кар+N+Pl+Gen+PxPl3: каррезныслӧн
     кар+N+Pl+Abl+PxPl3: каррезныслісь
     кар+N+Pl+Dat+PxPl3: каррезныслӧ
     кар+N+Pl+Acc+PxPl3: каррезнысӧ
     кар+N+Pl+Ins+PxPl3: каррезнаныс
     кар+N+Pl+Com+PxPl3: каррезныскӧт
     кар+N+Pl+Car+PxPl3: каррезныстӧг
     кар+N+Pl+Cns+PxPl3: каррезнысла
     кар+N+Pl+Cmpr+PxPl3: каррезнысся
     кар+N+Pl+Ine+PxPl3: каррезаныс
     кар+N+Pl+Ela+PxPl3: каррезсиныс
     кар+N+Pl+Ill+PxPl3: каррезаныс
     кар+N+Pl+Apr+PxPl3: [каррезныслань, каррезланяныс]
     кар+N+Pl+Egr+PxPl3: каррезсяняныс
     кар+N+Pl+Ter+PxPl3: [каррезӧдззаныс, каррезӧдззиныс]
     кар+N+Pl+AprIne+PxPl3: каррезланяныс
     кар+N+Pl+AprEla+PxPl3: каррезланьсиныс
     кар+N+Pl+AprIll+PxPl3: каррезланяныс
     кар+N+Pl+AprEgr+PxPl3: каррезланьсяняныс
     кар+N+Pl+AprTer+PxPl3: [каррезланьӧдззаныс, каррезланьӧдззиныс]
